【裁判字號】    97,聲,1063
【裁判日期】    971121
【裁判案由】    返還提存物
【裁判全文】
臺灣新竹地方法院民事裁定              97年度聲字第1063號
聲  請  人  台北富邦商業銀行股份有限公司
法定代理人  丁○○
代  理  人  乙○○
相  對  人  上古意營造有限公司
法定代理人  甲○○
相  對  人  甲○○
            丙○○
上列聲請人聲請返還擔保金事件，本院裁定如下：
    主  文
本院九十四年度存字第一二六四號提存事件，聲請人所提存之擔
保金中央政府建設公債九十三年度甲類第七期債票，面額新臺幣
壹佰壹拾萬元，准予返還。
    理  由
一、按訴訟終結後，供擔保人證明已定20日以上之期間，催告受
    擔保利益人行使權利而未行使者，或法院依供擔保人之聲請
    ，通知受擔保利益人於一定期間內行使權利並向法院為行使
    權利之證明而未證明者，法院應依供擔保人之聲請，以裁定
    命返還其提存物，民事訴訟法第104條第1項第3款定有明文
    。此項規定，於其他依法令供訴訟上之擔保者準用之，同法
    第106條規定甚明。
二、聲請意旨略以：聲請人與相對人間清償借款事件，聲請人前
    遵本院94年度裁全字第1988號假扣押裁定，曾提供中央政府
    建設公債93年度甲類第7期債票，面額新臺幣（下同）1,100
    ,000 為擔保，並以本院94年度存字第1264號提存事件提存
    後，聲請本院以94年度執全字第1012號假扣押事件強制執行
    在案。茲因上開清償借款事件業經臺灣台中地方法院95年度
    訴字第776號判決確定，訴訟業已終結，聲請人並已聲請撤
    銷前開假扣押裁定及撤回執行，嗣聲請人依民事訴訟法第10
    4條第1項第3款之規定，向本院聲請通知相對人即受擔保利
    益人於20日內行使權利，然相對人於受催告後逾20日以上期
    限仍未行使權利，爰依民事訴訟法第104條之規定，聲請返
    還提存物，並提出本院94年度存字第1264號提存書、臺灣台
    中地方法院95年度訴字第776號民事判決及確定證明書、本
    院97年度裁全聲字第108號裁定暨確定證明書、97年10月23
    日新院雲94執全孟字第1012號函、新院雲民清96聲629字第
    11079號函各1份為證。
三、經查，聲請人主張之事實，除據其提出前開證據外，並經本
    院依職權調取本院94年度存字第1264號提存事件、94年度裁
    全字第1988號假扣押事件、94年度執全字第1012號假扣押事
    件、96年度聲字第629號通知受擔保利益人行使權利事件等
    卷宗核閱無訛，堪認聲請人前開所述屬實。又上開清償借款
    事件業經臺灣台中地方法院95年度訴字第776號判決確定，
    依首揭說明，堪認本件訴訟程序業已終結，聲請人復已聲請
    本院定相當期間通知受擔保利益人即相對人行使權利而不行
    使，業經本院分案室查核無訛，則聲請人聲請返還前開提存
    之擔保金，於法即無不合，應予准許。
四、依民事訴訟法第95條，裁定如主文。
中    華    民    國    97    年    11    月    21    日
                    民事第一庭  法  官  羅惠雯
以上正本係照原本做成。
如對本裁定抗告須於裁定送達後十日內向本院提出抗告狀。
中    華    民    國    97    年    11    月    24    日
                                書記官  李慧娟


司法院資訊處製作；財團法人民間司法改革基金會備份。
